【裁判字號】    99,台抗,343
【裁判日期】    990513
【裁判案由】    請求清償債務強制執行聲明異議
【裁判全文】
最高法院民事裁定              九十九年度台抗字第三四三號
再 抗告 人  格新電子有限公司
法定代理人  甲○○
代  理  人  鄭文婷律師
上列再抗告人因債權人華南商業銀行股份有限公司與債務人伸全
資訊股份有限公司等間請求清償債務強制執行事件，聲明異議，
對於中華民國九十九年二月三日台灣高等法院裁定（九十九年度
抗字第一五六號），提起再抗告，本院裁定如下：
    主  文
再抗告駁回。
再抗告程序費用由再抗告人負擔。
    理  由
按對於抗告法院以抗告有理由而廢棄或變更原裁定之裁定，或以
抗告無理由而駁回抗告之裁定再為抗告，僅得以其適用法規顯有
錯誤為理由，民事訴訟法第四百八十六條第四項規定甚明。所謂
適用法規顯有錯誤，係指原法院就其取捨證據所確定之事實適用
法規顯有錯誤而言，不包括認定事實不當之情形在內。復依同法
第四百九十五條之一第二項準用同法第四百六十九條之一規定，
以同法第四百六十九條各款以外之事由再為抗告，須經第三審法
院之許可，而該許可，以從事法之續造、確保裁判之一致性或其
他所涉及之法律見解具有原則上重要性者為限，否則其再為抗告
自非合法。查再抗告人對執行法院除去其與債務人伸全資訊股份
有限公司（下稱伸全公司）間租賃之命令聲明異議，經執行法院
裁定駁回後，其不服，提起抗告。原法院以：伸全公司先於民國
九十五年六月五日以坐落台北縣中和市○○○段二二、二二之一
七一地號土地及其上門牌號碼台北縣中和市○○街一一二號二樓
之八房屋（下稱系爭房地）為債權人華南商業銀行股份有限公司
（下稱華南銀行）設定抵押後，再於九十八年一月一日將之出租
予再抗告人。嗣華南銀行因債權未受清償，聲請強制執行。執行
法院以系爭房地有上開租賃關係存在，註明拍定後不點交為拍賣
條件。行第一次公開拍賣後，無人應買。則不論系爭房屋占拍賣
標的物之比例多寡，因該拍賣條件，必降低應買人之投標意願，
因而阻礙成交機會及影響拍定價格，再減價兩成後之拍賣底價為
新台幣（下同）八百九十六萬元，顯低於上揭抵押權所擔保之債
權額一千二百萬元，如再扣除執行費及土地增值稅，上揭抵押權
所擔保之債權恐更無法全額受償，執行法院考量後，將之除去，
於法並無不合。又系爭房地尚未經拍定，執行法院即已除去上開
租賃關係，亦無民法第四百二十五條所有權不破租賃規定之適用
。因而維持執行法院所為駁回再抗告人聲明異議之裁定，駁回其
抗告，經核並無適用法規顯有錯誤之情形。再抗告人再為抗告，
主張法院強制執行拍定之價格向低於市價，且第一次拍賣即拍定
者，更屬少見。是系爭房地第一次未能拍定，自難歸咎於再抗告
人之租賃關係存在為唯一之原因。又執行法院第一次所定之拍賣
底價為一千一百二十萬元，亦低於一千二百萬元，有使抵押權所
擔保之債權無法全額受償之情形，故執行法院顯僅片面採信債權
人之主張等詞，均屬認定事實當否之問題，核與適用法規是否顯
有錯誤無涉，且無所涉及之法律見解具有原則上重要性之情事。
依前揭說明，自不應許可，其再抗告難謂合法。
據上論結，本件再抗告為不合法。依強制執行法第三十條之一，
民事訴訟法第四百九十五條之一第二項、第四百八十一條、第四
百四十四條第一項前段、第九十五條、第七十八條，裁定如主文
。
中    華    民    國  九十九  年    五    月   十三   日
                      最高法院民事第七庭
                          審判長法官  劉  福  聲
                                法官  鄭  玉  山
                                法官  黃  義  豐
                                法官  劉  靜  嫻
                                法官  袁  靜  文
本件正本證明與原本無異
                                      書  記  官
中    華    民    國  九十九  年    五    月  二十五  日
                                                      K

司法院資訊處製作；財團法人民間司法改革基金會備份。
